臺灣高等法院高雄分院交通事件裁定　　　　　　　　　九十一年度交抗字第六七號
　　抗告人即
　　受處分人　甲○○
右抗告人因違反道路交通管理處罰條例案件，不服臺灣高雄地方法院中華民國九十一
年一月三十一日所為裁定（九十年度交聲字第四九五號；原處分字號：高市建裁字第
三二B00000000號），提起抗告，本院裁定如左：
    主文
原裁定撤銷，發回台灣高雄地方法院。
    理由
一、抗告意旨略以：受處分人於民國（下同）九十年七月十四日零時十分許，駕車途
    經高雄市○○○路時，偶遇一男子騎乘藍色機車在前蛇行，受處分人為了閃避該
    機車而偏離跑道，撞擊路旁車輛；又受處分人並無與另二部小客車競駛，只是超
    速行駛，原審未查，並無明確之證據證明確有另二部小客車與受處分人一同競駛
    飆車，僅憑警員廖長平之證述，遽為最不利於受處分人之認定，實有未妥，為此
    提起抗告云云。
二、經查，原裁定以受處分人於右揭時間、地點，駕駛車牌號碼Ｇ９－２１９８號自
    用小客車，因失控撞及停放路旁之他人轎車乙情並不否認，且據證人即高雄市政
    府警察局鹽埕分局五福四路派出所警員廖長平證稱：當時正值該地區歷經七一一
    水災過後因該派出所停電而將值勤台搬置在門口，其於門口值班並正與同事辦理
    交接，輪換巡邏勤務時，目睹受處分人駕車與其他二部小客車自其值勤台前飆速
    競駛而過，伊探頭過去看時，即聽到受處分人所駕駛之小客車發出很長煞車聲，
    並失控滑到對向車道，再滑入自己之車道撞及同向停放在路邊停車位內之自小客
    車，伊即前往現場處理，在現場伊明白告訴受處分人有飆車之行為，受處分人否
    認，伊向其說明三台車在車道上快速競駛即是飆車，並開立罰單，受處分人無異
    議，並在罰單上簽名，當時並無其他機車飆車族在道路上飆車等情，復有高雄市
    政府舉發違反道路交通管理事件通知單在卷可稽，受處分人所駕駛之自小客車在
    現場遺留之煞車痕跡，自五福四路由東往西快車道上逆向延伸斜向由西往東車道
    上，右輪長達二十一點一公尺、左輪長達二十三點二公尺，肇事後受處分人之車
    頭與受撞及自小客車之車尾損傷嚴重，受處分人於車禍發生時亦自承當時車速近
    一百公里屬實，有高雄市政府警察局交通警察大隊九十一年一月二十四日高市警
    交業字第０一一０五號函及所附之道路交通事故調查報告表、現場談話紀錄各一
    份、照片十二幀在卷可稽，而認定受處分人與另二名不詳姓名之人共計駕駛汽車
    三部在道路上飆速競駛因而肇事。又以二輛以上之汽車共同在道路上競駛，汽車
    駕駛人除依道路交通管理處罰條例第四十三條第三項規定，處新台幣三萬元以上
    九萬元以下罰鍰，並當場禁止其駕駛及吊銷其駕駛執照，及依同法第六十七條第
    二項規定，三年內不得考領駕駛執照外，依同法第四十三條第四項規定，並應吊
    扣該車輛牌照三個月，原處分機關裁決書漏未依道路交通管理處罰條例第四十三
    條第四項規定，併裁決吊扣上開車輛牌照三個月，亦有未當。因而撤銷原處分，
    而諭知受處分人甲○○二輛以上之汽車共同在道路上競駛，處新台幣玖萬元，並
    吊銷其駕駛執照，三年內不得考領，並吊扣車牌號碼Ｇ九－二一九八號自用小客
    車牌照三個月。固非無見。
三、惟查，本件案發當時，係九十年七月十四日零時十分許，而據證人即警員廖長平
    證稱：「˙˙˙我當時在值班坐在執勤台，要與同事交接，我們有好幾個同事坐
    在門口，當時我看到三部汽車車速很快駛過去，我探頭過去看˙˙˙˙˙˙」、
    「當時沒路燈、紅綠燈，˙˙˙」、「我們派出所離案發現場約三個紅綠燈口，
    約五百公尺左右˙˙˙當時異議人下來有向我說明他是為了閃避逆向行駛之一部
    機車，我就跟他說要不是他車速過快，為何煞車痕會這麼長˙˙˙」、「另外一
    起飆車的車號我們也有抄下來˙˙˙」等語（見原審卷九十年十二月六日訊問筆
    錄）。依證人廖長平上開證述，其在該派出所前目睹三部車急駛而過，究係三部
    車偶然併排而過，或係共同在道路上競駛？在該三部車未到達派出所前，其是否
    已發現有共同競駛之行為？而案發當時係午夜時分，又沒路燈，證人廖長平目擊
    之位置距車禍現場約五百公尺，其是否確能看清楚車禍確係共同競駛行為所致？
    其他在派出所之同事是否更清楚看到受處分人行車全程情況？且警員廖長平證稱
    已抄下另外一起飆車之車號云云，是否可循線查出該二部車之駕駛人之姓名、住
    居所，進一步查明真相？本件受處分人抗告意旨執此而指摘原裁定不當，尚非全
    無理由，應由本院將原裁定撒銷，並為顧及當事人之審級利益，爰發回原審法院
    詳查後，更為妥適之裁定。
據上論結，依道路交通案件處理辦法第二十六條，刑事訴訟法第四百十三條前段，裁
定如主文。
中    華    民    國      九十一      年      七      月     二十二   日
                              臺灣高等法院高雄分院刑事第二庭
                                  審判長法官  曾永宗
                                        法官  郭玫利
                                        法官  邱永貴
右正本證明與原本無異。
不得再抗告。
                                  法院書記官  梁雅華
中    華    民    國      九十一      年      七      月     二十二   日
